Inventaris van de archieven van de Voorlopige Begeleidingsgroep voor Emancipatieonderzoek, 1979-1985, en de Stimuleringsgroep Emancipatieonderzoek, 1985-1991,van het Ministerie van Sociale Zaken en Werkgelegenheid
Nationaal Archief, Den Haag
- STIMULERINGSGROEP EMANCIPATIEONDERZOEK (STEO), 2
  - Stukken betreffende bijzondere onderwerpen, 2.2
    - Taakuitvoering, 2.2.1
      - Advisering over het verlenen van subsidies, 2.2.1.1
        - Onderzoeken, trendrapporten, 2.2.1.1.2
          - Groot Onderzoek (GO), 2.2.1.1.2.1
            - Stukken betreffende het adviseren over de subsidiëring van onderzoeksvoorstellen., 1985 - 1990; 175-210; 1 pak en 35 omslagen
              - Onderzoeksvoorstel Vrouwenhulpverlening en Feministisch-Psychologische Theorievorming in de Verenigde Staten. 1987 - 1988, 195
                Oude code: GO/87/1156
              - Onderzoeksvoorstel Politieke Machtsvorming door Vrouwen: Vrouwen in Politieke Partijen, Vrouwenorganisaties van Politieke Partijen en Vrouwenpartijen. 1987 - 1989, 196
                Oude code: GO/87/1165
              - Feasibility studie naar de mogelijkheid een nationaal toepasbaar ontsluitingssysteem voor literatuur op het gebied van de positie van vrouwen/vrouwenstudies. 1988, 197
                Oude code: GO/88/1185
              - Onderzoeksproject Het Ontstaan en de Ontwikkeling van Buitenschoolse Opvangvoorzieningen in Nederland in relatie tot de Arbeidsmarktparticipatie van Vrouwen. 1988, 198
                Oude code: GO/88/1202
              - Onderzoeksvoorstel De Ontwikkeling van Vrouwenstudies in Nederland. 1988, 199
                Oude code: GO/88/1205
              - Onderzoeksvoorstel Loopbaanbeleid en Sekse(on)gelijkheid, een Geïntgreerde Juridische en Economisch/Sociologische Benadering. 1988, 200
                Oude code: GO/88/1172
              - Onderzoeksvoorstel Onderwijsbeleid en Meisjesonderwijs. 1988, 201
                Oude code: GO/88/1201
              - Onderzoeksvoorstel Popworkshops voor Vrouwen in Nederland. 1988, 202
                Oude code: GO/88/1191
              - Onderzoeksvoorstel Vier Nederlandse Componistes: hun Rol en Bijdrage in het Nederlandse Muziekleven. 1988, 203
                Oude code: GO/87/1176
              - Juridische aspecten van voorkeursbehandeling van vrouwen in het arbeidsproces. 1989, 204
                Oude code: GO/89/1213
              - Medicalisering van het vrouwelijk lichaam, met speciale aandacht voor verouderingsprocessen. 1989, 205
                Oude code: GO/89/1219
              - Onderzoeksvoorstel De Status en Betrokkenheid van Vrouwen bij de Activiteiten in de Tweede Tempel te Jeruzalem. 1989, 206
                Oude code: GO/89/1209
              - Onderzoeksvoorstel New Reproductive Technologies and the Autonomy of Women. 1990, 207
                Oude code: GO/90/1252
              - Onderzoeksvoorstel Socio-economic Development of Women in Zambia, the Role of Local Non-governmental Organisations. 1990, 208
                Oude code: GO/90/1238
              - Onderzoeksvoorstel Vrouw en Moraal in het Levensbeschouwelijk Jongerenwerk. 1990, 209
                Oude code: GO/90/1240
              - Onderzoeksvoorstel Vrouwen uit de Bijstand. 1990, 210
                Oude code: GO/90/1244
            - Stukken betreffende het geven van voorlichting over de de wijze waarop een subsidie voor groot onderzoek kan worden aangevraagd., 1985 - 1990; 211
          - Klein Onderzoek (KO), 2.2.1.1.2.2
            - Stukken betreffende het geven van voorlichting over de de wijze waarop een subsidie voor klein onderzoek kan worden aangevraagd., 1986 - 1987; 212
            - Stukken betreffende het adviseren over de subsidiëring van onderzoeksvoorstellen., 1986 - 1990; 213-267; 55 omslagen
              - Onderzoek De Ontwikkeling van Feministische Organisaties in de Stad Groningen. 1986, 213
                Oude code: KO/86/512
              - Onderzoek Effectiviteit van Medefinancieringsprojekten op de Emancipatie van Vrouwen in Ontwikkelingslanden. 1986, 214
                Oude code: KO/86/516
              - Onderzoek Several Aspects of the Culture of Catholic Working Class Youth and some Efforts to Change them. 1986, 215
                Oude code: KO/86/503
              - Onderzoek Sexe Verschillen in Nonverbaal Dekoderen via Gezichtskanaal. 1986, 216
                Oude code: KO/86/505
              - Onderzoek Vrouwencultuur: Beleid, Theorie en Praktijk. 1986, 217
                Oude code: KO/86/507
              - Onderzoek De Aktiviteiten van de Vrouw en daarmee Samenhangende Eisen voor Woning en Woonomgeving. 1986 - 1987, 218
                Oude code: KO/86/506
              - Onderzoek De Positie van de Vrouw in de Keramiek-produktie in Alto-Cusco in Peru. 1986 - 1987, 219
                Oude code: KO/87/525
              - Onderzoek naar de wenselijkheid en levensvatbaarheid van een vrouwenonderzoekwerkplaats. 1986 - 1987, 220
                Oude code: KO/86/514
              - Onderzoeksvoorstel Keuzevrijheid en Recht op Zelfbeschikking voor Vrouwen. 1986 - 1987, 221
                Oude code: KO/86/509
              - Onderzoeksvoorstel Sportuitval bij Meisjes. 1986 - 1987, 222
                Oude code: KO/86/511
              - Onderzoeksvoorstel Vrouwen en Huisvesting. 1986 - 1987, 223
                Oude code: KO/87/520
              - Onderzoeksvoorstel Vrouwengroepen en Positieverbetering van Vrouwen. 1986 - 1987, 224
                Oude code: KO/86/513
              - Visuele informatieoverdracht met betrekking tot de strijd van vrouwen in Nicaragua. 1986 - 1987, 225
                Oude code: KO/87/517
              - Literatuurrapport Kinderopvang in Nederland en Zweden. 1987, 226
                Oude code: KO/87/532
              - Onderzoek Betaald Thuiswerk; Vrouwenarbeid zonder Rechten. 1987, 227
                Oude code: KO/87/522
              - Onderzoek naar de materiële omstandigheden van uit Nederland (ongewenst) teruggekeerde gescheiden/verstoten marokkaanse vrouwen in Marokko. 1987, 228
                Oude code: KO/87/523a en b
              - Onderzoek Simone de Beauvoir, Feministe, en haar Relatie met Jean Paul Sartre. 1987, 229
                Oude code: KO/87/519
              - Onderzoek Stads-Plattelands Relaties rond Bobo-Dioulasso in Burkina Fasso. 1987, 230
                Oude code: KO/87/533
              - Onderzoek Taalscholing in het Schakelprogramma van de Open School. 1987, 231
                Oude code: KO/87/531
              - Onderzoek Weefsters op Chalkidiki (Noord-Griekenland). 1987, 232
                Oude code: KO/87/504
              - Onderzoeksvoorstel Invloed van de Samenwerking tussen Vrouwen op hun Emancipatie- en Ontwikkelingsproces. 1987, 233
                Oude code: KO/87/521
              - Onderzoeksvoorstel Irrigatie, Mannenzaak of Vrouwenkwestie in de Regio Bakel, Senegal. 1987, 234
                Oude code: KO/87/518
              - Project (her)intredende vrouwen met opleiding landbouwuniversiteit. 1987, 235
                Oude code: KO/87/528
              - Emancipatie in Oost-Sudan. 1987 - 1988, 236-237
                - Onderzoek Het Gebruik van Woning en Woonomgeving door Vrouwen in de Stad Gedaref. 1987 - 1988, 236
                Oude code: KO/87/534
                - Onderzoek Het Functioneren van Vrouwen in Overheidsfuncties voor de Ruimtelijke Planning in de Stad Gedaref. 1988, 237
                Oude code: KO/88/549
              - Onderzoek Overleg Vrouwenorganisaties - Rijksoverheid. 1987 - 1988, 238
                Oude code: KO/87/537
              - Onderzoeksvoorstel Beloningsdiscriminatie tegen Vrouwen: Normen, Feiten, Beleid. 1987 - 1988, 239
                Oude code: KO/87/539
              - Onderzoeksvoorstel Economische Activiteiten van Vrouwen in Kassala, Sudan. 1987 - 1988, 240
                Oude code: KO/87/536
              - Onderzoeksvoorstel Oestrogeentherapie en Vrouwelijke Seksualiteit. 1987 - 1988, 241
                Oude code: KO/87/526
              - Onderzoeksvoorstel Vrouwen en Medicijngebruik in Uruquay. 1987 - 1988, 242
                Oude code: KO/88/540
              - Participatie van vrouwen in een alfabetiseringsproject, Honduras. 1987 - 1988, 243
                Oude code: KO/87/538
              - De betekenis van vrouwen-pesantren voor de sociale en economische ontwikkelingen op Java. 1988, 244-247
                - Onderzoek De Vrouw en Besluitvorming. 1988, 244
                Oude code: KO/88/546
                - Onderzoek De Vrouw en de Rurale Ontwikkeling. 1988, 245
                Oude code: KO/88/545
                - Onderzoek De Vrouw in het Onderwijssysteem. 1988, 246
                Oude code: KO/88/543
                - Onderzoek Vrouwenautonomie. 1988, 247
                Oude code: KO/88/544
              - Notities over het Huwelijksrecht in de Periode 1500-1800. Een Verkennend Onderzoek naar Wetgeving en Rechtspraak. 1988, 248
                Oude code: KO/88/550
              - Onderzoeksvoorstel Netwerken en Handelsvrouwen in Taija, Bolivia. 1988, 249
                Oude code: KO/88/547
              - Onderzoeksvoorstel Vrouwengeschiedenis in de Bollenstreek. 1988, 250
                Oude code: KO/88/542
              - Onderzoeksvoorstel Waterbassins voor Plattelandsvrouwen in Burkina Faso: een Lust of een Last?. 1988, 251
                Oude code: KO/88/548a, b en c
              - Onderzoek Ervaringen van Seksueel Misbruikte Vrouwen en Meisjes met de Telefonische Opvang van Tegen Haar Wil. 1989, 252
                Oude code: KO/89/559
              - Onderzoeksvoorstel 19e-eeuwse Nederlandse Kunstenaressen. 1989, 253
                Oude code: KO/89/553a, b, c, d en e
              - Onderzoeksvoorstel De Betekenis van Gender in de Huckster-trade op Dominica, Caraibisch Gebied. 1989, 254
                Oude code: KO/89/561
              - Onderzoeksvoorstel In het Spoor van Sexuele Differentie. 1989, 255
                Oude code: KO/89/555
              - Onderzoeksvoorstel Klachtenrapportage en Levensomstandigheden. 1989, 256
                Oude code: KO/89/557
              - Onderzoeksvoorstel Met het Oog op je Toekomst; zie ook SC/89/265. 1989, 257
                Oude code: KO/89/558
              - Onderzoeksvoorstel Positie van Senegalese Journalistes. 1989, 258
                Oude code: KO/89/552
              - Onderzoeksvoorstel Vrouwencoöperaties in de Upper East Regio van Ghana. 1989, 259
                Oude code: KO/89/551
              - Onderzoeksvoorstel Vrouwenorganisaties in Santiago de Chili in de Transitie naar Democratie. 1989, 260
                Oude code: KO/89/563
              - Onderzoeksvoorstel 100 Jaar Promoverende Vrouwen. 1989 - 1990, 261
                Oude code: KO/90/567
              - Onderzoeksvoorstel Vrouwen in Tunesië, Vrouwen in de Islam. 1989 - 1990, 262
                Oude code: KO/90/566
              - Onderzoek Het Beleidsproces rondom een Vrouwen-project in Lesotho. 1990, 263
                Oude code: KO/90/571
              - Onderzoek vanuit Feministisch Perspectief; Kennisontwikkeling op Basis van Ervaringskennis. 1990, 264
                Oude code: KO/90/569
              - Onderzoek Voor een paar Ekstra Centen, Geschiedenis van Bollenpelsters in Zuid-Holland 1900-1990; zie ook KO/88/542. 1990, 265
                Oude code: KO/90/568
              - Onderzoeksvoorstel De Vereniging Land- en Tuinbouw Vrouwen (LTV), de Emancipatie van een Plattelandsvrouwenorganisatie. 1990, 266
                Oude code: KO/90/573
              - Onderzoeksvoorstel Het Voorkomen, de Gevolgen en de Behandelingswijze van Symphysiolyse (Schaambeenbreuk) bij Vrouwen. 1990, 267
                Oude code: KO/90/575
          - Opzetsubsidies (OP), 2.2.1.1.2.3
            - Stukken betreffende het adviseren over de subsidiëring van onderzoeksvoorstellen met betrekking tot de opzetsubsidies., 1985 - 1990; 268-339; 2 pakken en 70 omslagen
              - Onderzoeksvoorstel Vrouwenbeelden en Natuurbeelden. 1985, 268
                Oude code: OP/85/807
              - Onderzoeksvoorstel Dochters, Continuïteit en Verandering in Vrouwenlevens in Nederland na 1945. 1985 - 1987, 269
                Oude code: OP/85/802
              - Onderzoeksvoorstel Het Premenstruele Syndroom als Sociale Constructie. 1985 - 1987, 270
                Oude code: OP/85/803
              - Onderzoeksvoorstel Historische en Kulturele Vergelijking ten aanzien van de Machtsverhoudingen tussen Seksen. 1985 - 1987, 271
                Oude code: OP/85/804.2
              - Onderzoeksvoorstel De Participatie van Vrouwen in India in het Informele Onderwijs. 1986, 272
                Oude code: OP/86/822
              - Onderzoeksvoorstel De Positie van Vrouwen bij een Grote Gemeentelijke Dienst. Meten met Twee Maten?. 1986, 273
                Oude code: OP/86/820
              - Onderzoeksvoorstel De Rol van Romeinse Vrouwen in het Culturele Leven van hun Tijd. 1986, 274
                Oude code: OP/86/824
              - Onderzoeksvoorstel Duitse Dienstbodes - Komst, Verblijf en Vertrek van Vreemde Vrouwen tijdens het Interbellum in Nederland. 1986, 275
                Oude code: OP/86/827
              - Onderzoeksvoorstel Politieke Concepties rondom Voortplantingstechnologie. 1986, 276
                Oude code: OP/86/819
              - Onderzoeksvoorstel Vrouwenrollen in het Romeinse Gezin in Transitie; Beeldvorming en Realiteit. 1986, 277
                Oude code: OP/86/826
              - Onderzoek naar factoren in het dag/avondonderwijs voor volwassenen die van invloed zijn op wiskundekeuzen en -prestaties van vrouwen. 1986 - 1987, 278
                Oude code: OP/86/823
              - Onderzoeksvoorstel Beroepsgerichtheid van Vrouwelijke Techniekstudenten, Effect op Studiekeuze en Studieverloop. 1986 - 1987, 279
                Oude code: OP/86/839
              - Onderzoeksvoorstel De Positie van Vrouwelijke Auteurs in de Scandinavische Literatuurgeschiedschrijving, 1986 - 1987, 280; pak
                Oude code: OP/86/835 - 837
              - Onderzoeksvoorstel De Wet Gelijke Behandeling en de Strijd om de Vrouw. 1986 - 1987, 281
                Oude code: OP/86/821
              - Onderzoeksvoorstel Determinanten Roldoorbrekende Schoolkeuzes in het Voortgezet Onderwijs. 1986 - 1987, 282
                Oude code: OP/86/831
              - Onderzoeksvoorstel Hoezo de Ware Sekse? Overheid, Wetenschap en Transseksualiteit. 1986 - 1987, 283
                Oude code: OP/86/818
              - Onderzoeksvoorstel Islamitische en Nederlandse Meisjes die van Huis zijn Weggelopen. 1986 - 1987, 284
                Oude code: OP/86/828
              - Onderzoeksvoorstel Justitie en Vrouwenmishandeling. 1986 - 1987, 285
                Oude code: OP/86/829
              - Onderzoeksvoorstel Loopbanen van Arbeidersmeisjes en de Oriëntatie op Betaald Werk. 1986 - 1987, 286
                Oude code: OP/86/815
              - Onderzoeksvoorstel Methodologie-ontwikkeling in Emancipatieonderzoek, een Studie naar Methodologische Aspecten van Onderzoek naar Vrouwenarbeid. 1986 - 1987, 287
                Oude code: OP/86/812
              - Onderzoeksvoorstel Onderwijsemancipatiebeleid: een Leerschool?. 1986 - 1987, 288
                Oude code: OP/86/834
              - Onderzoeksvoorstel Verlichting en Feminisme: Mary Wollstonecraft en haar Tijdgenoten. 1986 - 1987, 289
                Oude code: OP/86/830
              - Onderzoeksvoorstel Burgerkronen of Pompons. 1987, 290
                Oude code: OP/87/848
              - Onderzoeksvoorstel De Vrouwelijkheid en het Kunstenaarschap in de Nederlandse Romantiek. 1987, 291
                Oude code: OP/87/868
              - Onderzoeksvoorstel Het Geschreven Verschil. 1987, 292
                Oude code: OP/87/852
              - Onderzoeksvoorstel Vrouwen in de Huisindustrie: alleen een Kwestie van Marginalisering. 1987, 293
                Oude code: OP/87/845
              - Onderzoeksvoorstel Waar Vrouwen goed in zijn. Een Onderzoek naar de Rol van Vrouwen bij de Ontwikkeling van Androgyn Leiderschap in Organisaties. 1987, 294
                Oude code: OP/87/850
              - Onderzoeksvoorstel Female Prostitutes in Lima, Peru. 1987 - 1988, 295
                Oude code: OP/88/883
              - Onderzoeksvoorstel Gender, Stratificatie en Gezondheid. Enige Verbanden en Percepties bij Vrouwen uit Lage Kasten in een Noordindiaas Dorp. 1987 - 1988, 296
                Oude code: OP/87/870
              - Onderzoeksvoorstel Reproductive Technologies and the Power and Autonomy of Women. 1987 - 1988, 297
                Oude code: OP/87/863
              - Onderzoeksvoorstel Vormingswerk 1947 - 1973 en de Constructie van Sekseverschillen. 1987 - 1988, 298
                Oude code: OP/87/854
              - Onderzoeksvoorstel Vrouwenarbeid in de Informele Sektor in Ontwikkelingslanden. 1987 - 1988, 299
                Oude code: OP/87/853
              - Analyse van endocrinologisch onderzoek met betrekking tot reproductie en ouderschap, vanuit feministisch perspectief. 1987 - 1989, 300
                Oude code: OP/87/867
              - Onderzoeksvoorstel Symboliek en écriture féminine. 1987 - 1989, 301
                Oude code: OP/87/844
              - Onderzoek Het Emancipatiebeleid van de Inner London Education Authority ten aanzien van het Basisonderwijs, een Voorbeeld voor Nederland?. 1988, 302
                Oude code: OP/88/898
              - Onderzoek Het Emancipatiebeleid van de Inner London Education Authority ten aanzien van het Voortgezet Onderwijs, een Voorbeeld voor Nederland?. 1988, 303
                Oude code: OP/88/899
              - Onderzoeksvoorstel De Effecten van Aanleg van (drink) Watervoorzieningen op de Inkomensgenererende Activiteiten van Vrouwen in Semi-aride Rurale Gebieden. 1988, 304
                Oude code: OP/88/886
              - Onderzoeksvoorstel Detectives en Antagonistes. 1988, 305
                Oude code: OP/88/876
              - Onderzoeksvoorstel Een Bevrijdende Kerk. Het Belang van Ruethers Denken over Kerk en Ambt voor het Perspectief van een Feministische Theologie. 1988, 306
                Oude code: OP/88/881
              - Onderzoeksvoorstel Emancipatie en Gezinsbehandeling. 1988, 307
                Oude code: OP/88/885
              - Onderzoeksvoorstel Het Aanzien van Beroepen en Sekse. 1988, 308
                Oude code: OP/88/893
              - Onderzoeksvoorstel Het Beeld van de Vrouw in de Romans van de Griekse Schrijfsters (vanaf 1945 - heden). 1988, 309
                Oude code: OP/88/874
              - Onderzoeksvoorstel Het Feministisch Sexualiteitsdebat: Anglo-Amerikaanse en Continentale Perspectieven. 1988, 310
                Oude code: OP/88/875
              - Onderzoeksvoorstel Incarnatie van het Goddelijke uit het Werk van Luce Irigaray en de Relevantie voor Feministische Theologie. 1988, 311
                Oude code: OP/88/895
              - Onderzoeksvoorstel Matrifocaliteit in Nederland. 1988, 312
                Oude code: OP/88/887
              - Onderzoeksvoorstel Perceptie door Meisjes van Moederbeelden op Televisie. 1988, 313
                Oude code: OP/88/877
              - Onderzoeksvoorstel De Doorstroming van Vrouwen naar Managementfuncties in het Onderwijs. 1989, 314
                Oude code: OP/89/911
              - Onderzoeksvoorstel De Relatie tussen Geluksvoorstellingen enerzijds en Godsbeelden en Relatiemodellen anderzijds bij Feministische Theologen. 1989, 315
                Oude code: OP/89/908
              - Onderzoeksvoorstel Feministisch Burgerschap? Opvattingen over de Relatie tussen Burgerschap en Sekse in de Hedendaagse Internationale Vrouwenstudieliteratuur vanaf 1980. 1989, 316
                Oude code: OP/89/907
              - Onderzoeksvoorstel Gender, Prestige and Power in Athens, Greece: Unmarried Female Teachers in Secundary Education. 1989, 317
                Oude code: OP/89/928
              - Onderzoeksvoorstel Lobbyen door Vrouwenorganisaties. 1989, 318
                Oude code: OP/89/923
              - Onderzoeksvoorstel Menstruatieklachten en de Relatie met Voeding. 1989, 319
                Oude code: OP/89/931
              - Onderzoeksvoorstel Participatie van Vrouwen bij Besluitvormings- en Invoeringsprocessen bij Automatisering in de Kwartaire Sector. 1989, 320
                Oude code: OP/89/925
              - Onderzoeksvoorstel Receptie van het Incestprobleem in de Nederlandse Media sinds 1980: een Vertoog-analytische Benadering. 1989, 321
                Oude code: OP/89/936
              - Onderzoeksvoorstel Subjectiviteit en Macht. Een Onderzoek naar het Differentiatiedenken van Gilles Deleuze en naar de Wijze waarop dit Denken kan Bijdragen tot de Productie van Nieuwe Vormen van Vrouwelijke Subjectiviteit. 1989, 322
                Oude code: OP/89/924
              - Onderzoeksvoorstel Uitersten van Verbeelding, Verbeelding van Uitersten. Theologische Thematieken in door Vrouwen Geschreven Science-fiction. 1989, 323
                Oude code: OP/89/905
              - Onderzoeksvoorstel Vrouwelijke Specialisten, iets Speciaals? Onderzoek naar de Oorzaken van de Geringe Toetreding van Vrouwelijke Artsen tot de Medische Specialismen. 1989, 324
                Oude code: OP/89/901
              - Onderzoeksvoorstel Vrouwelijkheid versus Logos en Mythos. 1989, 325
                Oude code: OP/89/912
              - Onderzoeksvoorstel Wandelgangen; het Informele Circuit in Kaart Gebracht. 1989, 326
                Oude code: OP/89/902
              - Plattelandsontwikkeling door Landbouwhuishoudonderwijs. Roltoewijzing aan Boerinnen en overige Plattelandsvrouwen in Nederland, 1909 - 1968. 1989, 327
                Oude code: OP/89/904
              - Onderzoeksvoorstel Wel Kinderen, Geen Man. 1989 - 1990, 328
                Oude code: OP/90/937
              - Een sociaal-jurudisch onderzoek naar de positie van slachtoffers van vrouwenhandel in Nederland. 1990, 329
                Oude code: OP/90/954
              - Onderzoeksvoorstel Arbeidsmarktcultuur en de Functiewaardering van Vrouwenberoepen. 1990, 330
                Oude code: OP/90/972
              - Onderzoeksvoorstel De Afhandeling van Verkrachting in de Rechtszaal en de Rol van het Slachtoffer daarbij, 1990, 331; pak
                Oude code: OP/90/945
              - Onderzoeksvoorstel De Invloed van het EG-landbouwbeleid op Geslachtsverhoudingen op Gezinsbedrijven in de Landbouw. 1990, 332
                Oude code: OP/90/953
              - Onderzoeksvoorstel De (re)Constructie van Vrouwelijke Etnische Identiteit door middel van het Verhalen-vertellen in Autobiografische Literatuur van Aziatische Immigrantenvrouwen in de Verenigde Staten. 1990, 333
                Oude code: OP/90/940
              - Onderzoeksvoorstel De Turban-kwestie en het Secularisme-debat in Turkije na 1980. 1990, 334
                Oude code: OP/90/956
              - Onderzoeksvoorstel De Waardering van het Gevoel. Een Historisch en Seksespecifiek Onderzoek naar de Emotionologie van de Westerse Cultuur. 1990, 335
                Oude code: OP/90/949
              - Onderzoeksvoorstel Feminisering van de Armoede in relatie tot (veranderingen in) het Volkshuisvesting- en Ruimtelijke Ordeningsbeleid. 1990, 336
                Oude code: OP/90/969
              - Onderzoeksvoorstel Kindermeisje: Terug van Weggeweest. 1990, 337
                Oude code: OP/90/987
              - Onderzoeksvoorstel Thematiek en Literaire Strategieën in het Werk van Nederlandse Prozaïstes 1945-1970 en de Receptie daarvan; een Bijdrage tot een Vrouwenliteratuurgeschiedenis. 1990, 338
                Oude code: OP/90/944
              - Onderzoeksvoorstel Vrouwen tussen Sociale Zekerheid, Gezinsrol en Betaalde Arbeid. 1990, 339
                Oude code: OP/90/978